【裁判字號】    95,交上易,750
【裁判日期】    950801
【裁判案由】    過失傷害
【裁判全文】
臺灣高等法院臺中分院刑事判決       95年度交上易字第750號
上  訴  人
即  被  告  乙○○
上列上訴人因過失傷害案件，不服臺灣臺中地方法院94年度交易
字第522號中華民國95年4月27日第一審判決（起訴案號：臺灣臺
中地方法院檢察署94年度偵字第11702號 ），提起上訴，本院判
決如下：
    主  文
原判決撤銷。
乙○○因過失傷害人，處罰金新台幣伍仟元，如易服勞役，以新
台幣壹仟元折算壹日。
    事  實
一、乙○○於民國（下同）93年10月4日上午11時35分許，騎乘
    車牌號碼FR8 -109號重型機車，由臺中市○○區○○路沿大
    墩十九街往大容西街方向行駛，途經大墩十九街與大容東街
    口前，本應注意汽車行駛時，駕駛人應注意車前狀況，隨時
    採取必要之安全措施及行經無號誌之交岔路口應減速慢行，
    作隨時停車之準備，而依當時天候晴、日間自然光線，路面
    乾燥、無缺陷，視距良好等情形，並無不能注意之情事，乙
    ○○竟疏未注意，適丙○○無駕駛執照卻騎乘車牌號碼
    YIK-737號重型機車，由大墩十八街沿大容東街往大墩二十
    街方向行駛，未讓右方車先行，致兩車發生碰撞，使丙○○
    因此受有左側鎖骨、第5、第6肋骨骨折及韌帶斷裂等傷害。
    乙○○肇事後，主動打110報案，並於台中市警察局第六分
    局交通分隊警員邱偉舜到場時陳述肇事經過而接受裁判。
二、案經丙○○訴請臺灣臺中地方法院檢察署檢察官偵查起訴。
    理  由
一、訊據上訴人即被告（以下簡稱被告）乙○○對於上揭過失傷
    害之犯罪事實坦承不諱，核與告訴人丙○○指訴之情節相符
    ，並有中山醫學大學附設醫院診斷證明書、道路交通事故現
    場圖、道路交通事故現場圖各1份及現場照片16張附卷可稽
    。
二、按行經無號誌之交岔路口，應減速慢行，作隨時停車之準備
    ；汽車行駛時，駕駛人應注意車前狀況，並隨時採取必要之
    安全措施，道路交通安全規則第93條第1項第2款、第94條第
    3項定有明文，被告駕車行駛於道路自應注意前開規定。查
    本件車禍發生當時天候晴、日間自然光線，路面乾燥、無缺
    陷，視距良好，並無不能注意之情事，被告竟疏未注意，而
    貿然直行，致告訴人騎車閃避不及而發生事故，足認被告之
    駕車行為，顯有過失。且本案經送請臺灣省臺中市區車輛行
    車事故鑑定委員會鑑定結果，亦同此認定，有該委員會95.3
    .10. 中市行字第0955400536號函附鑑定意見書一份在卷足
    憑。雖本件車禍之發生，告訴人丙○○與有過失，但不能因
    此解免被告之刑事責任。事證明確，被告過失致傷害犯行，
    堪以認定。
三、核被告所為，係犯刑法第284條第1項前段之過失傷害罪。被
    告肇事後，主動打110報案，並於臺中市警察局第六分局交
    通分隊警員邱偉舜到場時陳述肇事經過而接受裁判，有臺中
    市警察局交通事故談話紀錄表及肇事人自首情形紀錄表各1
    份附卷可佐，核與自首要件相符，依刑法第62條前段規定減
    輕其刑。原審以被告罪證明確，予以論罪科刑，固非無見，
    惟：(1)案發後，被告於本院審理中已與告訴人達成民事和解
    ，當庭賠償告訴人新台幣10萬元，並經告訴人表示願意原諒
    被告，有該日審判筆錄在卷足稽，原審未及審酌，致量刑稍
    嫌過重，容有未洽。(2)被告行為後，刑法已於95年7月1日修
    正公布實施，就易服勞役之折算標準，依修正前刑法第42條
    第2項及罰金罰鍰提高標準條例第2條之規定，係以新台幣30
    0元以上900元以下折算1日，然依修正後刑法第42條第3項之
    規定，則以新台幣1千元、2千元或3千元折算1日，比較新舊
    法之規定，以刑法修正後之法律較有利於被告，依刑法第2
    條第1項後段之規定，自應適用修正後之折算標準，原審未
    及審酌及此，亦有未洽。被告上訴意旨認原審量刑過重，指
    摘原判決不當，為有理由，自應由本院將原判決撤銷改判。
    爰審酌本件車禍之發生，被告雖有過失，惟告訴人丙○○之
    過失程度較重，有前開鑑定意見書足參，及告訴人所受傷害
    、被告犯後坦承犯行，態度良好等一切情狀，量處如主文第
    2項所示之刑，並諭知易服勞役之折算標準。
據上論斷，應依刑事訴訟法第369條第1項前段、第364條、第299
條第1項前段，刑法第2條第1項但書、第284條第1項前段、第62
條前段、第42條第3項，判決如主文。
本案經檢察官甲○○到庭執行職務。
中    華    民    國    95    年    8    月    1      日
            刑事第十庭  審判長法  官  林  照  明
                              法  官  蔡  名  曜
                              法  官  唐  光  義
上列正本證明與原本無異。
不得上訴。
                              書記官  王  麗  珍
中    華    民    國    95    年    8    月  4        日
                                                      Ａ


司法院資訊處製作；財團法人民間司法改革基金會備份。
